【裁判字號】    90,易緝,25
【裁判日期】    900930
【裁判案由】    妨害自由
【裁判全文】
臺灣嘉義地方法院刑事判決                            九十年度易緝字第二五號
    公  訴  人  臺灣嘉義地方法院檢察署檢察官
    被      告  乙○○
右列被告因妨害自由案件，經檢察官提起公訴（八十八年度偵字第四九一二號），本
院判決如左：
    主  文
乙○○共同以加害身體之事，恐嚇他人，致生危害於安全，處有期徒刑月，如易科
罰金，以佰元折算壹日。
    事  實
一、乙○○前於民國八十二年間因肅清煙毒條例案件，經臺灣高雄地方法院八十二年
    度訴字第五一○一號判處有期徒刑三年一月確定，又於八十三年間因違反麻醉藥
    品管理條例案件，經本院八十三年度易字第一三七六號判處有期徒刑六月，如易
    科罰金，以三百元折算一日確定，上開三年一月及六月之刑罰並經本院定其應執
    行刑為有期徒刑三年六月，另於八十四年間因肅清煙毒條例案件，經本院八十四
    年度易字第五三○號判處有期徒刑三年四月確定，復於八十四年間因妨害自由案
    件，經本院八十四年度易字第一○九五號判處有期徒刑二月，如易科罰金，以三
    百元折算一日確定，上開三年四月及二月之刑罰並經本院定其應執行刑為有期徒
    刑三年五月，嗣前揭三年六月及三年五月之應執行刑並接續執行，八十七年七月
    三日假釋付保護管束，九十一年四月十二日始行屆滿（於本件未構成累犯）。緣
    翁錫堯係嘉義縣民雄鄉調解委員會助理，賴基順係該會主席，乙○○係賴基順之
    友人，翁錫堯於八十八年六月二十四日下午三時許酒後至賴基順位於嘉義縣民雄
    鄉○○村○○路三十五巷六之一號住處喧鬧。乙○○事後得知此事，深覺不平，
    竟不知悔改，與蔡志成、簡大益、綽號「吉僻」之不詳姓名年籍成年男子（蔡志
    成、簡大益業據本院八十八年度易字第九四六號分別判處有期徒刑四月、三月確
    定），基於共同之犯意聯絡，於八十八年六月三十日晚上九時三十分許，至翁錫
    堯位於嘉義縣民雄鄉○○村○○路○段三十一巷二十七之三號住處外，先由乙○
    ○於門外詢問：「村長是否在家？」，俟翁錫堯出面應話後，乙○○、蔡志成、
    簡大益及「吉僻」四人隨即圍住翁錫堯，乙○○進而向翁錫堯放聲恫嚇：「你與
    賴基順的事，要由你和你父親去賴基順家中處理，若不處理，當再來時，就要讓
    你一家見血！」等加害身體之言詞，使翁錫堯心生畏懼，致生危害於安全。
二、案經翁錫堯訴由嘉義縣警察局民雄分局報告臺灣嘉義地方法院檢察署檢察官偵查
    起訴。
    理  由
一、訊據被告乙○○固坦承於右揭時地與另案被告蔡志成、簡大益、「吉僻」等人同
    至告訴人翁錫堯住處，請其勿再騷擾案外人賴基順等情，惟矢口否認有何犯行，
    辯稱：當時僅要告訴人翁錫堯與其父前去解決告訴人翁錫堯與案外人賴基順間之
    糾紛而已，未為任何恐嚇言詞云云。經查：被告乙○○與另案被告蔡志成、簡大
    益、「吉僻」等人如何在告訴人翁錫堯住處前圍住告訴人翁錫堯，並由被告乙○
    ○出言恫嚇等情，迭據告訴人翁錫堯於警訊、偵查及審理時指訴綦詳，核與證人
    甲○○於警訊、偵查及審理時證述情節相符（警卷第三頁至第四頁偵訊筆錄，偵
    查卷第十九頁及其反面訊問筆錄，八十八年度易字第九四六號卷第四十六頁及其
    反面訊問筆錄）。參酌被告乙○○與另案被告蔡志成、簡大益於偵查及審理時均
    一致供認，告訴人翁錫堯當時係站在門口，被告乙○○與之交談，另案被告簡大
    益立於被告乙○○後方，另案被告蔡志成處於被告乙○○後方近門之位置，被告
    乙○○又要求告訴人翁錫堯「與案外人賴基順間之事去處理一下！」等語，口氣
    不好且聲調頗大等情（偵查卷第二十頁、第二十八頁訊問筆錄，八十八年度易字
    第九四六號卷第二十四頁反面、第七十五頁反面訊問筆錄），則被告乙○○等人
    欲使告訴人翁錫堯就其與案外人賴基順間糾紛加以處理卻未獲回應下，語調激昂
    ，口出惡言，概與常情無悖，益徵告訴人翁錫堯之前開指訴，證人甲○○之證言
    ，與事理一致而值採信。此外，另案被告蔡志成、簡大益亦因如事實欄所載之犯
    罪事實，分別為本院八十八年度易字第九四六號判處有期徒刑四月、三月確定，
    有該字號判決一份存卷（八十八年度易字第九四六號卷第一百二十一頁至第一百
    二十三頁）足考。從而，被告乙○○所辯，與事理不符，要屬事後卸責之詞，諉
    無可採。事證明確，其犯行足以認定。
二、核被告乙○○所為，係犯刑法第三百零五條之恐嚇危害安全罪。被告乙○○與另
    案被告蔡志成、簡大益、綽號「吉僻」之不詳姓名年籍成年男子等人，就前開犯
    行，有犯意聯絡及行為分擔，皆為共同正犯。爰審酌被告乙○○前於八十二年間
    因肅清煙毒條例案件，經臺灣高雄地方法院八十二年度訴字第五一○一號判處有
    期徒刑三年一月確定，又於八十三年間因違反麻醉藥品管理條例案件，經本院八
    十三年度易字第一三七六號判處有期徒刑六月，如易科罰金，以三百元折算一日
    確定，上開三年一月及六月之刑罰並經本院定其應執行刑為有期徒刑三年六月，
    另於八十四年間因肅清煙毒條例案件，經本院八十四年度易字第五三○號判處有
    期徒刑三年四月確定，復於八十四年間因妨害自由案件，經本院八十四年度易字
    第一○九五號判處有期徒刑二月，如易科罰金，以三百元折算一日確定，上開三
    年四月及二月之刑罰並經本院定其應執行刑為有期徒刑三年五月。前揭三年六月
    及三年五月之應執行刑並接續執行，八十七年七月三日假釋付保護管束，九十一
    年四月十二日始行屆滿，有卷附之臺灣嘉義地方法院檢察署刑案資料查註紀錄表
    一份可查（偵查卷第九頁至第十四頁），素行不良，於假釋期間復犯本件，難見
    悔悟之心，犯罪之動機、目的、方法及客觀上所生危害，犯罪後避重就輕之態度
    等一切情狀，量處如主文所示之刑，並諭知易科罰金之折算標準，以資懲儆。
據上論斷，應依刑事訴訟法第二百九十九條第一項前段，刑法第二十八條、第三百零
五條、第四十一條第一項前段，罰金罰鍰提高標準條例第一條前段、第二條，判決如
主文。
本案經檢察官劉仲慧到庭執行職務。
中      華      民      國    九十    年      九      月     三十     日
                                      臺灣嘉義地方法院刑事第二庭
                                          法  官  張  道  周
右正本證明與原本無異。
如不服本判決，應於判決送達後十日內向本院提出上訴狀( 應附繕本 )。
中      華      民      國    九十    年      十      月     三       日
                                          書記官  王  佩  湘
附錄本判決論罪法條全文
以加害生命、身體、自由、名譽、財產之事恐嚇他人，致生危害於安全者，處二年以
下有期徒刑、拘役或三百元以下罰金。


司法院資訊處製作；財團法人民間司法改革基金會備份。
